【裁判字號】    94,上訴,2423
【裁判日期】    950227
【裁判案由】    毒品危害防制條例
【裁判全文】
臺灣高等法院刑事判決                94年度上訴字第2423號
上  訴  人  臺灣桃園地方法院檢察署檢察官
上  訴  人
即  被  告  甲○○
                    4
選任辯護人  黃勝和  律師
上列上訴人因被告毒品危害防制條例案件，不服臺灣桃園地方法
院94年度訴字第 351號，中華民國94年6月3日第一審判決（起訴
案號：臺灣桃園地方法院檢察署93年度偵字第 14195號），提起
上訴，本院判決如下：
    主  文
原判決關於偽證及定應執行刑部分撤銷。
甲○○偽證部分無罪。
其他上訴駁回。
    事  實
一、甲○○、陳志遠（業經原審92年度訴字第1582號刑事判決以
    共同意圖販賣而持有毒品罪，判處有期徒刑 5年確定）共同
    基於意圖販賣而持有第二級毒品 MDMA、第三級毒品K他命之
    犯意聯絡，2 人約定陳志遠如販售甲○○所提供之第二級毒
    品 MDMA、第三級毒品K他命成交時，陳志遠即可抽得第二級
    毒品 MDMA每顆新臺幣（下同）60元、第三級毒品K他命每瓶
    200元之佣金。而於民國92年1月8日晚上8、9時許，2人在臺
    北縣板橋市○○○路「總動員 KTV」外會合，並前往桃園縣
    桃園市○○路151號「SKY PUB」欲兜售第二級毒品MDMA、第
    三級毒品 K他命，甲○○並約不知情之友人陳正忠前往前揭
    「SKY PUB」跳舞，迨同日晚上10時5分許，2人於抵達「SKY
    PUB」附近之便利商店時（即桃園市○○路147號），陳正忠
    已在該便利商店門口等待甲○○，甲○○即將其所有內有如
    附表一所示含MDMA（亞甲基雙氧甲基安非他命）、MDA （亞
    甲基雙氧安非他命），或且兼含Meth amphetamine（甲基安
    非他命）等第二級毒品成份之藥錠（俗稱搖頭丸）、附表二
    所示內含第三級毒品Ketamine（愷他命）成分之粉末之霹靂
    包 1只交付陳志遠委之持有，擬稍後再一同前往右址「 SKY
    PUB 」內出售，隨即甲○○即進入便利商店，僅留陳志遠、
    陳正忠在外等候，旋於同日晚上10時10分許，警員因執行肅
    毒專案而至「SKY PUB」值勤，因見陳志遠所背之霹靂包網
    罩內有疑似第三級毒品K他命多瓶，即上前盤查而自其身上
    扣得如附表一、二所示之毒品，並將在場之陳志遠、陳正忠
    以現行犯當場逮捕帶回警局偵辦，甲○○、陳志遠因而未及
    著手販賣。
二、案經臺灣桃園地方法院檢察署檢察官自動檢舉偵查起訴。
    理  由
本件判決分二部分說明之：
壹、毒品部分：
本院查：
一、程序部分：刑事訴訟法第159條第1項雖規定，被告以外之人
    於審判外之言詞或書面陳述，除法律有規定外，不得作為證
    據。惟同法第 159條之5第2項已規定，當事人、代理人或辯
    護人於法院調查證據時，知有第159條第1項不得為證據之情
    形，而未於言詞辯論終結前聲明異議者，視為有前項之同意
    （指同條第1項之同意作為證據）。此乃第 159條第1項所容
    許，得作為證據之例外規定之一（最高法院93年度臺上字第
    3533號判決參照）。經查本案被告、檢察官、辯護人於言詞
    辯論終結前，均未就所調查之證據主張有刑事訴訟法第 159
    條第1項不得為證據之情形（詳原審94年 3月3日準備程序筆
    錄、同年 5月20日審判程序筆錄），是參照上開最高法院判
    決要旨，本案經調查之證據均有證據能力，合先敘明。
二、經查：本案係警員於92年1月8日晚上10時10分許，在桃園縣
    桃園市○○路 147號便利商店前，由共犯陳志遠所背之霹靂
    包1 只內查獲之粉紅色柱形錠14顆、黃色圓形錠15顆、橘色
    圓形錠 1顆、淺綠色圓形錠30顆、草綠色圓形錠32顆、綠色
    圓形錠48顆。上開毒品經檢驗結果分別含有 MDMA、MDA，或
    且兼含Methamp hetamine等成份，及扣案之白色粉末46瓶經
    檢驗則含有 Keta mine成分，此有行政院衛生署管制藥品管
    理局管檢字第0920002031號函暨檢驗成績書份附卷足憑（見
    92年度偵字第1600號卷第39頁、第40頁）。
三、又扣案霹靂包 1只內有附表一、二所示之毒品，為被告甲○
    ○於查獲前約5分鐘左右在「SKY PUB」附近之便利商店前交
    付共犯陳志遠代為保管後，被告甲○○即進入便利商店，僅
    留共同被告陳志遠、證人陳正忠在外等候，陳志遠、陳正忠
    旋為警查獲一節，業據共犯陳志遠、證人陳正忠於原審92年
    度訴字第1582號審理時，及原審審理本案時證述在卷，渠等
    供詞如下：
（一）共同被告陳志遠於偵查中陳述：「（拿這些毒品作什麼？
      ）當時在OK便利商店與小米（指被告）在一起要去舞廳，
      便衣警察就過來了，我沒告訴警察小米在超商內，我在警
      局才告訴警察。」、「0000000000是小米的電話，當天是
      我打電話給小米，我邀他到桃園，先在板橋見面，再到桃
      園，就是0000000000的，小米將毒品交給我的。」、「（
      他如何給你？）當時他到便利商店請我幫他拿背包，員警
      就來查獲。」等語（見92年度偵字第1600號偵查卷第29頁
      、第30頁、第54頁）；陳志遠復於原審92年度訴字第1582
      號審理時迭次供陳：「（你本身被警察查獲時所扣到的 K
      他命及搖頭丸做何用？）我當時是幫朋友背背包，當時我
      朋友是在超商買東西，過沒有幾分鐘警察就過來了。」、
      「（你那個朋友是誰？）他外號小米，姓名叫甲○○，約
      67、68年次，應該是住板橋吧！」、「（你跟小米是在當
      天什麼時候見面的？）當天晚上差不多8、9點，我到板橋
      南雅西路的『總動員 KTV』外面，我跟他約好在那裡碰面
      。之後就到桃園『SKY  PUB』。」、「（警察查獲前，你
      們是進去PUB 裡面嗎？）還沒有，我們剛到，他去買東西
      ，警察就過來盤查。」、「…當場我有背2個包包，1個包
      包是我自己的；另 1個包包都是那些毒品，沒有任何的證
      件。」、「（有何補充？）我想到有一個朋友認識『小米
      』，他在我被警察臨檢的那天他跟我在一起…我叫他「阿
      中」…那天有跟我一起被抓到警察局。」、「（當天為什
      麼陳正忠、甲○○及你會在 SKY那邊？）當天是甲○○打
      電話給我說要到SKY去跳舞，他說『阿中』也有來。」、
      「（你是跟甲○○一起去的嗎？）是，我跟他約在板橋，
      我先騎機車去板橋，與他約在板橋『總動員 KTV』碰面，
      然後2人一起搭計程車到 SKY。」、「（到SKY的時候是你
      們先到還是陳正忠先到？）陳正忠先到，甲○○說他要去
      超商買東西，他就把背包放在我這邊，過沒有多久警察就
      來了，當時我跟陳正忠蹲在旁邊聊天。」、「（當時你們
      2 人當中有沒有人在講電話？）有，好像是陳正忠。」、
      「（你那天說的小米是誰？）就是今天在庭的甲○○。
      」、「（扣案的毒品怎麼來的？）東西是從甲○○那邊來
      的，他拿給我的。」、「（他在你被抓之前多久把東西交
      給你？）5 分鐘之前，在ＯＫ便利商店外面交給我。」、
      「（你以前在偵查中及本院審理時是否均實在？）一開始
      我有隱瞞，甲○○他有打電話給我叫我頂這個案子說要給
      我多少錢。」、「（你打電話給他幹什麼？）我說我被抓
      到了，到底該怎麼辦，他就說他願意出錢，要我頂罪。」
      、「（到現在為止，甲○○有沒有給你錢？）有給我幾千
      元，之後找他就找不到了。」等語綦詳（見原審92年度訴
      字第1582號卷第11、12、17、19、55、84、167、172頁）
      ；及於被告經臺灣桃園地方法院檢察署檢察官自動檢舉偵
      查時，共犯陳志遠於偵查時亦陳述：「（當天查獲的搖頭
      丸140顆，K他命46瓶是誰的？）甲○○的。」、「（哪一
      個甲○○？）現在庭的甲○○。」、「（吳在何處交付毒
      品？）SKY 樓下的超商。」、「（當時為何不跟警察講小
      米在超商裡？）當時我害怕。」、「…被查獲後他（指被
      告）還在電話裡要我扛下來，他會給我15萬。」等語（見
      93年度偵字第1419 5號偵查卷第67、69頁）。
（二）證人陳正忠於原審92年度訴字第1582號審理時證述：「（
      問：去年 1月8日晚上你有沒有跟他一起到SKY？）我們有
      約，約好在 SKY樓下旁邊的便利商店碰面。」、「（那是
      一家連鎖超商嗎？）不是，就是一般的商店，我們有碰面
      ，大概晚上10點左右。」、「（碰面之後你們 2人有沒有
      進去 SKY裏面？）沒有，因為還在樓下陳志遠就被抓了，
      因為另外一個人甲○○把東西拿給他了，我跟陳志遠一起
      被帶到派出所。」、「（甲○○為什麼會在便利商店將搖
      頭丸給陳志遠？）當時我在商店門口講電話。甲○○好像
      要進去店內買東西，就把背包拿給陳志遠，結果沒幾分鐘
      ，就有幾個便衣叫我們站起來，要我們拿證件給他們盤查
      …」、「（甲○○你認識他嗎？）我與陳志遠、甲○○ 3
      人是紅運酒店的同事。」、「（你們為什麼都沒說東西是
      甲○○的？）被抓的時候迷迷糊糊的就被帶走，被抓之後
      我有找過甲○○說陳志遠被抓了你怎麼不出來幫忙處理？
      他隨口說好，但沒有出來也沒有消息了。」、「（那天甲
      ○○的包包內是否可看出有什麼東西？）就是 1個網狀的
      斜背包，看得到裡面有 1罐白白的東西，我知道那是搖頭
      丸，我想陳志遠也知道那是搖頭丸。」、「（那天甲○○
      也是跟你們事先約好在那邊碰面嗎？）是甲○○打電話給
      我，我沒有打電話給陳志遠，我先過去那裡等，後來就看
      到甲○○、陳志遠他們一起來。」、「（甲○○、陳志遠
      2人來到SKY之後，甲○○、陳志遠身上有背什麼東西嗎？
      ）我記得陳志遠身上也有背 1個背包，但是什麼樣子我不
      記得了，那甲○○就是背後來交給陳志遠的那個背包。」
      、「（為什麼你們3人在SKY會合之後為什麼不上去？）因
      為我在講電話，甲○○可能要進去商店買東西。」、「…
      甲○○的綽號就是小米。」、「是甲○○拿包包給陳志遠
      ，我親眼看到，因為甲○○要進便利商店買東西。」、「
      （陳志遠為警查獲當天你確實有親眼看到是甲○○把包包
      交給陳志遠嗎？）是。」、「（你是否知道你的證詞有可
      能是甲○○或陳志遠他們2個其中1人涉有毒品罪嫌？）我
      知道。」等語綦詳（見原審92年度訴字第1582號卷第73、
      74、76、77、78、80、82、121 頁）；證人陳正忠復於原
      審審理時證述：「（查獲當天你是何時到SKY  PUB？）大
      約在警察來之前10分鐘到了SKY PUB 樓下的便利商店。」
      、「（為何到便利商店？）等被告與陳志遠。」、「（被
      告與陳志遠由何方向到你的位置？）從我的正前方馬路走
      過來，我的前方並沒有障礙物，我的正前方沒有紅綠燈，
      但是旁邊則有。」、「（你說看到被告將包包交給陳志遠
      時，當時你在現場的何位置？）…距離他們二人大約1、2
      公尺遠。」、「當時被告表示要進便利商店買東西，所以
      將包包交給陳志遠。」、「…警察對我與陳志遠說臨檢，
      並說把證件拿出來，因為警察看到包包是網狀式的，裡面
      有東西，之後我們 2人就被警察帶走了。」、「（被告的
      綽號是否是小米？）是。」、「（當天—指93年2月4日你
      稱被告交給陳志遠的包包是網狀的，你有看到裡面有1罐1
      罐白白的東西，是否實在？）實在。」等語在卷（見原審
      94年3月22日審判筆錄）。
四、按共犯陳志遠、證人陳正忠就渠等三人（含被告）碰面時、
    地、何人先到便利商店門口、被告交付予共犯陳志遠扣案之
    霹靂包1只，內有1罐 1罐白白的東西、被告交付共犯陳志遠
    之霹靂包有外罩網袋、被告綽號為小米等關於扣案霹靂包 1
    只內有附表一、二所示之毒品，為被告交付證人陳志遠代為
    保管之情節之陳（證）述悉相吻合，而本件被告與陳志遠為
    共犯關係，共犯陳志遠並無毒品危害防制條例第17條得減輕
    其刑之適用，且共犯陳志遠坦承意圖販賣而持有第二、三級
    毒品之犯行，是共犯陳志遠與被告並非有利害之對立關係，
    且被告於原審94年 4月22日審理時亦供陳其與共犯陳志遠、
    證人陳正忠間無恩怨糾紛等語，是共犯陳志遠、證人陳正忠
    要無誣陷被告之理，從而，共犯陳志遠、證人陳正忠之供（
    證）述應可採信，是被告辯稱：伊是在92年1月9日凌晨3、4
    時許才到舞廳，扣案的毒品不是伊交給陳志遠云云，不足採
    信。
五、再被告攜帶前揭毒品至「SKY  PUB」內之目的，是要與共犯
    陳志遠共同準備尋找對象，販售與舞廳內之不特定人，並約
    定如共犯陳志遠販毒成功，共犯陳志遠即可抽得第二級毒品
    MDMA每顆60元、第三級毒品K他命每瓶200元之佣金等情，迭
    據共犯陳志遠證述在卷，其於原審92年度訴字第1582號審理
    時供陳：「（問：他—指被告交給你幹嘛？）當時剛驗退沒
    有多久，我沒有工作，當天本來是跟甲○○約好去舞廳玩，
    他就問我說要不要幫他賣Ｋ他命、搖頭丸，我就答應，所以
    他就把這些東西交給我。」、「（賣的價格怎樣？）搖頭丸
    1顆賣250元，Ｋ他命1罐800元。」、「（你拿到之後，開始
    賣了沒有？）還沒有。」、「（你賣掉之後錢如何跟甲○○
    算？）因為我身上沒錢，他叫我賣掉再跟他結，搖頭丸 1顆
    算190元給他，搖頭丸1罐拿 600元給他。」、「（若當時你
    身上有錢的話，在拿到甲○○交給你毒品的時候，是不是就
    應該按照他交給你的量，然後算他應該拿多少錢，你就要把
    錢交給他？）對。」、「（這麼說你是因為當時身上沒有錢
    ，所以暫時先賒欠？）對。」、「（他當天交給你的那些東
    西，你要賣多久？）沒有賣完的話，就可以退給他，然後再
    把他應得的錢交給他。」、「（這樣你到底是把東西買下來
    再轉賣出去，還是你是單純幫他賣然後抽佣金？）幫他賣抽
    佣金。」「（你是幫甲○○賣，還是你買斷之後然後再賣出
    去？）我是幫他賣的，不是我進貨再轉賣出去。」「（你去
    賣的價格有沒有一定要按照他給的價格，也就是說轉賣的價
    格1顆搖頭丸250元，1罐Ｋ他命800元，你只能按照他給的價
    格賣，你自己是否可以調整？）可以，我是看狀況，自己調
    整這價格。」、「（被抓當天賣出去了沒有？）還沒有。」
    「（既然當天甲○○就已經把毒品交給你了，當時他為什麼
    要跟你在一起？）他那天把東西全部都交給我，跟我講說我
    們一起到舞廳去賣，另外他還要招呼朋友，所以他要拿東西
    的時候再跟我拿，所以他東西交給我之後還是跟我在一起。
    」等語綦詳（見原審92年度訴字第1582號卷第163頁至第168
    頁）。復被告經臺灣桃園地方法院檢察署檢察官自動檢舉偵
    查時陳述：「（當時吳拿給你要你做什麼？）因為之前吳就
    有要我一起在SKY販賣毒品，他都先將毒品交給我，我一瓶K
    他命賣800到1000元，我成本給他 600或700元，搖頭丸一顆
    賣250元，給他成本190元…」等語在卷（見93年度偵字第14
    195號偵查卷第 69頁）。按共犯陳志遠供出其與被告欲同至
    「SKY  PUB」內販賣第二、三級毒品，苟非實情，共犯陳志
    遠自可任意推託扣案之第二、三級毒品係供己用，或代被告
    保管而持有，豈有供出欲至「SKY  PUB」內販賣第二、三級
    毒品予不特定人致陷己身犯重罪之情事。此外，並有扣案如
    附表一、二所示之毒品足證，且佐以被告與共犯陳志遠持有
    附表一、二所示之多數毒品，復均已分裝而攜帶外出，益徵
    共犯陳志遠供陳扣案毒品是準備至桃園市○○路151號「SKY
    PUB」欲兜售與不特定人等語應可採信。
六、又測謊鑑定，係依一般人在說謊時，會產生遲緩、緊張、不
    安等心理波動現象，而以科學方法，由鑑定人利用測謊儀器
    ，將受測者之情緒波動反應情形加以記錄，用以判別受測者
    之供述是否真實。故測謊鑑定，倘鑑定人具備專業之知識技
    能，復事先獲得受測者之同意，所測試之問題及其方法又具
    專業可靠性時，該測謊結果，雖不能採為判決之唯一及絕對
    的依據，但非無證據能力，仍得供裁判之佐證。查被告甲○
    ○、證人陳正忠、共犯陳志遠同意後，經原審囑託內政部警
    政署刑事警察局實施測謊，經該局以 DoDPI區域比對法、沉
    默回答法、激勵測試法鑑驗，鑑驗結果為：甲○○於測前
    會談中否認將案中所查獲的背包（含毒品）交付給陳志遠，
    聲稱陳志遠被警查獲當時，渠人未在查獲現場附近，亦否認
    販賣毒品給陳志遠，測試結果均呈不實反應；陳正忠於測
    前會談中聲稱在查獲現場親眼見到甲○○將案中警察所查獲
    的背包交付給陳志遠，測試結果並無不實反應；陳志遠於
    93年 5月26日進行測謊時，於測前會談中自動表示願意坦述
    案情事實。另於測試過程中，因渠自述心中有壓迫感致喘不
    過氣，經詢問得知其曾患有恐慌性憂鬱症，因此無法完成儀
    器測試，此有該局93年6月25日刑鑑字第09300132100號測謊
    鑑驗結果通知書 1份檢附測謊鑑驗資料表、測謊鑑驗說明書
    甲、測謊圖譜分析量化表甲、測謊鑑驗說明書乙、測謊圖譜
    分析量化表乙、測謊儀器測謊具結書等存卷可為參佐（見原
    審92年度訴字第1582號卷第145至158頁）。被告、證人陳正
    忠既同意接受測謊，且經具有測謊專業能力之內政部警政署
    刑事警察局鑑識科人員事前詳閱卷宗資料後，對被告、證人
    陳正忠實施測謊，測謊當時被告、證人陳正忠身體狀況良好
    ，測謊鑑驗結果通知書又附有測謊圖譜資料，足認該鑑定報
    告具有專業可靠性，被告於否認本案犯行時，既經鑑定人分
    析判斷有不實之情緒波動反應，證人陳正忠於原審92年度訴
    字第1582號案件審理時之證詞經測試結果並無不實反應依前
    揭說明，雖非得作為有罪判決之唯一證據，但非無證據能力
    ，得供為裁判之佐證。
七、辯護意旨先後以：
（一）陳志遠供陳於查獲當日以被告所使用之門號0000000000號
      與被告聯繫，然該門號經原審函臺灣大哥大股份有限公司
      查詢結果，可知該門號之申請人與持有使用人為 SUNARNO
      之人、住桃園縣龜山鄉10巷 2號，核非被告，且與被告之
      住所不同，本件案發時被告所持有行動電話之號碼為0000
      000000、住家之電話號碼為（02）00000000，被告當天並
      未與陳志遠有任何電話聯繫，此由陳志遠所持有行動電話
      之通聯紀錄並未出現上開號碼即可得知。
（二）又共犯陳志遠於92年1月8日被查獲時供陳交付毒品予伊之
      人係綽號「小米」之朋友，不知綽號「小米」之真實姓名
      、住址及年籍資料，直至同年 5月21日偵查時始稱「小米
      」就是「甲○○」，且於同年11月26日又稱「甲○○」約
      67、68年次，然陳志遠與0000000000之行動電話的持有使
      用人往來密切，此由陳志遠所使用之行動電話通聯紀錄即
      可得知，若0000000000之行動電話果真係由被告所持有使
      用，堪認陳志遠與被告往來密切，陳志遠應知被告之真實
      姓名、住址及年籍資料等，何以於92年1月8日被警察查獲
      毒品之初，不知綽號「小米」之真實姓名、住址及年籍資
      料？且在同年 5月21日偵查中稱「小米」之真實姓名為「
      甲○○」；惟亦不知「甲○○」之住址及年籍資料，實有
      違常理。另陳志遠於本案偵查時陳稱被告要伊扛下來，被
      告會給伊15萬元，惟本案事涉重罪，若由陳志遠扛下來，
      理應數百萬元或數千萬元才能「值回票價」，豈能以區區
      15萬元就能扛下來，且何以遲至原審92年度訴字第1582號
      92年11月26日調查時才稱證人陳正忠有在現場？故陳志遠
      之前開說詞顯有違常理。又從陳志遠所持有使用之行動電
      話通聯紀錄可知，於92年1月9日及11日，陳志遠與000000
      0000之行動電話的持有使用人仍有往來，若係由00000000
      00之行動電話持有使用人將毒品交付予陳志遠販賣，則有
      可能係0000000000之行動電話持有使用人唆使陳志遠不能
      供出真正提供毒品者而必須以無相關之他人當作替死鬼，
      陳志遠才與他人共同謀劃，以被告當作替死鬼並由陳正忠
      當目擊證人。
（三）再者，陳志遠於警詢及偵訊時均稱伊明知被告在桃園市○
      ○路 151號房屋之樓下所交付予伊之網狀斜背包內裝有毒
      品，惟在原審92年度訴字第1582號92年11月26日調查時卻
      稱：「…因為我不知道背包有什麼東西…」等語，又於93
      年10月19日就本案在檢察署出庭作證時陳稱：「…在查獲
      前已連續賣了一個星期，所以當天拿給我時，我知道那是
      什麼…」等語，可知陳志遠說詞前後不一，不可採信。
（四）證人陳正忠於原審92年度訴字第1582號審理時陳稱查獲當
      天是被告打電話給伊，約伊至「SKY  PUB」跳舞等語，惟
      於原審本案審理時則證述查獲當天是陳志遠聯絡伊至「SK
      Y PUB 」，被告當天沒有與伊聯絡等語，可知證人陳正忠
      證詞前後矛盾。又證人陳正忠於原審另案、原審審理時均
      證述警察來時伊正在商店門口講電話等語，而陳志遠卻於
      前審供述：當時伊跟陳正忠蹲在旁邊聊天等語，可知證人
      陳正忠既於抵達現場起至警察臨檢中皆在商店門口講電話
      ，則焉又能蹲在地上與陳志遠聊天？再證人陳正忠於鈞院
      審理時證述伊在警員來之前伊在「SKY  PUB」樓下便利商
      店等被告、陳志遠等語，惟便利商店係在桃園市○○路14
      7號，而非在「SKY PUB」舞廳樓下，是證人陳正忠之證述
      顯與現場位置不符。
（五）本件查獲警員周振發、饒百訓、鄭元銘於原審92年度訴字
      第1582號審理時均證述查獲當日有看見陳志遠一人在現場
      ，且只有逮捕陳志遠，並向陳志遠盤問問題，當天沒有看
      到證人陳正忠，也沒有將證人陳正忠帶至武陵派出所等語
      ，是證人陳正忠證述查獲當時伊在陳志遠身旁，警員對伊
      及陳志遠只講臨檢，並將伊、陳志遠帶回派出所等語，顯
      不實在。再證人陳正忠於前審審理時，既能記憶武陵派出
      所內之裝潢設備、動線等細節及能將置身於武陵派出所內
      之過程交代清楚，為何稱當時警察有 4個人？且對周振發
      、饒百訓等 2名警員並無任何印象？又稱忘了警察有無向
      伊做筆錄？按依論理及經驗法則，證人陳正忠既能對武陵
      派出所內之裝潢設備、動線等細節有所記憶及能將置身於
      武陵派出所內之過程交代清楚，則亦應會對警察人數、周
      振發、饒百訓等 2名警員之長相及製作筆錄等情事有所記
      憶，且證人陳正忠既稱當日係與陳志遠一同遭警察查獲並
      逮捕，警察自會詢問證人陳正忠，以調查其有無與陳志遠
      共同涉嫌，然證人陳正忠卻稱伊從未接受警察詢問，是證
      人陳正忠之前開說詞顯有違論理及經驗法則。
（六）另警察對犯罪嫌疑人作筆錄時，聲音響亮，在房間內之人
      皆會耳聞，證人陳正忠既稱陳志遠在作筆錄時，有與陳志
      遠在同一房間內，則焉有聽不見之理？末以，證人陳正忠
      於前案93年2月4日審理時證稱陳志遠被抓之後，伊有找過
      被告出來幫忙處理，被告他住在板橋「僑中一街」等語。
      然於本案審理時卻證述：被查獲後有去被告板橋「南雅夜
      市」的租屋處找被告等語，其前後證詞矛盾，且被告從未
      在板橋市「南雅夜市」租賃過房屋。
（七）依最高法院93年度台上字第4894號判決及本院93年度上易
      字第 179號判決之旨，可知測謊鑑定在證據法上僅為「輔
      助證據」並非「直接證據」，測謊之結果需再有其他可資
      信賴之積極或消極證據存在之情形下，作為補強證據證明
      力參考之用，而非可作為判斷事實之唯一及絕對之憑證。
      是故，雖被告之測謊測試未通過，至多僅認其所述不實，
      不能以所述不實即作為積極證據而認定被告有將內裝有毒
      品之網狀斜背包交付予陳志遠之情節。稽上各點，可知陳
      志遠、證人陳正忠供證述渠等當時均被警察帶至武陵派出
      所，扣案毒品是被告交付予陳志遠之詞，不足採信云云為
      被告置辯。
八、惟前揭辯護意旨本院認為不足採，說明如下：
（一）共犯陳志遠供陳門號0000000000是被告的電話，當天是伊
      打電話給被告，先約在板橋見面，再一起到桃園等語，經
      原審向臺灣大哥大股份有限公司函詢結果，該門號之申請
      人與持有使用人為 SUNARNO之人、住桃園縣龜山鄉○○路
      10巷 2號，此有臺灣大哥大股份有限公司基本資料查詢附
      卷可憑（見原審卷第70頁），雖查無門號0000000000號為
      被告所使用，然現以他人名義使用易付卡情形氾濫，況被
      告於前審93年 2月27日審理時亦稱：（你當時的電話是不
      是0000000000？）那時是用0000000000。」、「（你門號
      哪來的？）南雅夜市買的，是易付卡。」、「（你是否知
      道申請人是誰？）我不知道。」等語。是被告既有使用以
      他人名義為申請人之易付卡，自難以門號0000000000號申
      請人、使用人非登記被告名字，而率認該門號絕與被告無
      涉。
（二）共犯陳志遠於原審92年度訴字第1582號審理時及本案偵查
      時已供陳被告陳志遠事後曾經打電話給伊，要伊扛下這個
      案子，所以伊於一開始才有隱瞞，後來就找不到被告等語
      明確，詳如前述，是共犯陳志遠遲未供出被告真實姓名、
      年籍、住址，符合常理，況「共犯陳志遠扛下此案，被告
      則支付15萬元之代價」，此為渠等協議之金額，自難徒執
      為有乖常情。至共犯陳志遠於前審準備程序時，經受命法
      官曉諭有何證據可以證明毒品為被告所交付時，共犯陳志
      遠供稱沒有，嗣於受命法官諭知調查證據之範圍、順序、
      方法後，共犯陳志遠始稱查獲當天「阿中」有一起被抓進
      警局等語（見92年度訴字第1582號卷第17至19頁），堪認
      共犯陳志遠應係不理解如何提出對其有利之證據方法，始
      遲至前審準備程序時供出「阿中」可為其作證。況證人陳
      正忠經前審傳喚應於92年1月7日到庭作證而未到，共犯陳
      志遠於該次審理時供述：「（陳正忠呢？）我有跟他約好
      ，但他沒有來。」、「（陳正忠電話幾號？）0000000000
      ，我從昨天晚上打到今天早上打了30、40通，但都轉語音
      。」、「（你昨天晚上打電話他不接，你怎麼不到酒店去
      找他？）我想他不接就是不來，我也沒有權利要他來。」
      等語在卷，從而，果陳正忠與共犯陳志遠勾串欲陷被告入
      罪，共犯陳志遠理應積極找證人陳正忠到庭作證，何以共
      犯陳志遠捨此不為？益徵共犯陳志遠並非臨訟卸責始找證
      人陳正忠到庭作證。至共犯陳志遠果若欲交代何以持有毒
      品，自可與證人陳正忠勾串係綽號「小米」所交付，而無
      供出被告之動機。辯護意旨以「有可能係0000000000之行
      動電話持有使用人唆使陳志遠不能供出真正提供毒品者，
      而必須以無相關之他人當作替死鬼，陳志遠才與他人共同
      謀劃，以被告當作替死鬼並由陳正忠當目擊證人」云云，
      顯無事實根據，不足為採。
（三）至共犯陳志遠於原審92年度訴字第1582號92年11月26日調
      查時供稱：不知道被告交付之背包內有毒品云云，此為被
      告就己身事涉犯罪答辯之權利，並不影響其供述與被告共
      同犯罪之可信度。
（四）證人陳正忠於原審92年度訴字第1582號審理時已清楚證述
      ，查獲當天是被告打電話給伊，約伊至「SKY  PUB」跳舞
      等語，雖其曾於本案審理由辯護人詰問時證述查獲當天是
      陳志遠聯絡伊至「SKY  PUB」，被告當天沒有與伊聯絡等
      語。然嗣經原審詢以何以與前審之證詞不符時，證人陳正
      忠證述：「時間太久，不記得了。」等語。因此，尚難以
      證人陳正忠已不復記憶之細節有出入而推翻其證詞之可信
      度。至辯護意旨以：「證人陳正忠於前審、鈞院審理時均
      證述警察來時伊正在商店門口講電話等語，而陳志遠卻於
      前審供述：當時伊跟陳正忠蹲在旁邊聊天等語，可知證人
      陳正忠既於抵達現場起至警察臨檢中皆在商店門口講電話
      ，則焉又能蹲在地上與陳志遠聊天？」云云。然此二者本
      可同時為之，並無齟齬之處。至證人陳正忠於原審審理時
      證述伊在警員來之前伊在「SKY  PUB」樓下便利商店等被
      告、陳志遠等語，雖便利商店係在桃園市○○路 147號，
      非在「SKY  PUB」舞廳樓下，然此為個人認知、表達之方
      式。且查獲本案警員周振發、饒百訓、鄭元銘於原審92年
      度訴字第1582號審理時均已證述本案是在桃園市○○路15
      1號處查獲而無爭執（見該案93年2月27日審判筆錄），是
      證人陳正忠證述查獲所在處雖不盡明確，然亦與現場位置
      大致相符。
（五）至辯護意旨以：證人陳正忠稱當時警察有 4個人、對周振
      發、饒百訓等 2名警員無任何印象、忘記警察有無向其做
      筆錄之陳述，顯不合論理及經驗法則云云。惟本案事發至
      證人陳正忠第1次（即93年 2月4日）到原審作證，期間已
      隔1年近1月，證人陳正忠對於突發性臨檢之在場警員有幾
      位、警員長相、警員詢問後有無對其製作筆錄等情，或因
      隨時間消逝而不復記憶，縱然證人陳正忠就此部分證述有
      誤，然仍應全盤綜合判斷其證詞是否可信，而按證人陳正
      忠與被告間無糾紛怨隙，復與陳志遠無特殊情誼，應無偏
      袒陳志遠之動機，且證人陳正忠與共犯陳志遠被帶回武陵
      派出所後，其對於武陵派出所內之大辦公室、小辦公室、
      休息室內之擺設細節、共犯陳志遠當時在派出所內所在位
      置及其何時離開派出所等節，經原審審理前案之審判長法
      官隔離訊問，可知證人陳正忠所述與本案查獲警員周振發
      、饒百訓、鄭元銘、共犯陳志遠於原審92年度訴字第1582
      號審理時陳述相符。是以，果非證人陳正忠親身經歷之事
      ，何以其能清楚證述武陵派出所內之相關位置？是前揭辯
      護意旨亦不足採。
（六）另辯護意旨認：警察對犯罪嫌疑人作筆錄時，聲音響亮，
      在房間內之人皆會耳聞，證人陳正忠既稱陳志遠在作筆錄
      時，有與陳志遠在同一房間內，則焉有聽不見之理？證人
      陳正忠於前審93年2月4日審理時證稱陳志遠被抓之後，伊
      有找過被告出來幫忙處理，被告他住在板橋「僑中一街」
      等語，然於本案審理時卻證述：被查獲後有去被告板橋「
      南雅夜市」的租屋處找被告等語，其前後證詞矛盾云云。
      按證人陳正忠於前案審理時已清楚證述：「（你對於陳志
      遠在做筆錄的時候所說的話你有聽到吧？）沒有聽到，因
      為聲音很小，當時製作筆錄的房間就比今天第11法庭小一
      點，那房間是個長方形的，我跟他隔大概有我 8步的距離
      。」等語（見原審92年度訴字第1582號卷第81頁），且依
      證人陳正忠所述之意應是其曾至被告位於臺北縣板橋市○
      ○○○街」住處、被告位於板橋「南雅夜市」租屋處找被
      告，辯護意旨於無基礎事實下，遽以警察對犯罪嫌疑人作
      筆錄時，聲音響亮，證人陳正忠焉有聽不見之理？及就證
      人陳正忠之證詞割裂分析，不足為採。
（七）又被告、證人陳正忠之測謊結果，於法有參考價值，但並
      非認定被告有罪之唯一證據，自得供為裁判之佐證，併此
      敘明。
九、至共犯陳志遠於警詢中雖陳稱：毒品是其向綽號「小米」之
    友人（指甲○○）販入，搖頭丸每顆190元，Ｋ他命 1罐600
    元云云，惟其於前審審理時已清楚供稱：甲○○要其幫忙賣
    毒品，甲○○每次會給其一定之數量，到了約定的時間，其
    再將賣掉部分的錢扣掉其應該拿的佣金，餘款連同未賣掉之
    毒品通通還給甲○○，其是單純幫甲○○賣毒品抽佣金，並
    不是其進貨再轉賣出去等語（見原審92年度訴字第1582號卷
    第165、166頁），而佐以被告將裝有附表一、二所示毒品之
    霹靂腰包交給共犯陳志遠時，共犯陳志遠並未交付任何東西
    給被告，當被告進入便利商店買東西後，共犯陳志遠在外等
    被告，因為被告也要一起上去「SKY  PUB」等情，業據證人
    陳正忠於前案審理時結證明確（見原審92年度訴字第1582號
    卷93年11月17日審判筆錄第 6頁）。足見，共犯陳志遠自被
    告手上取得上開毒品時，並無支付金錢予被告之動作。又參
    以扣案毒品若以共犯陳志遠所述與被告結算時係搖頭丸每顆
    190元及Ｋ他命每瓶600元之價格計算，應有高達 5萬4千2百
    元之價值，若扣案之毒品係共犯陳志遠向被告所販入，衡情
    被告於交付上開毒品時即應同時向共犯陳志遠收取價金，以
    求銀貨兩訖，焉有於交付後未索討任何金錢即轉身進入便利
    商店購物之理。是共犯陳志遠於原審前案審理時所稱其係單
    純幫被告賣毒品抽佣金一情，核與卷證資料及常情事理無違
    ，足以採信，附此敘明。本件事證已臻明確，被告犯行堪予
    認定，應依法論科。
十、查本件被告甲○○行為後，毒品危害防制條例業於92年7月9
    日修正公布，並於93年1月9日施行，修正前、修正後該條例
    第 5條關於意圖販賣而持有第二、三級毒品之罰則，其法定
    刑度並未更動，而無有利或不利於被告之別，依刑法第 2條
    第 1項前段之規定，自應適用裁判時即修正後之規定，故核
    被告就事實欄所為，係犯修正後毒品危害防制條例第5條第2
    項、第 3項之意圖販賣而持有第二級、第三級毒品罪。而按
    販賣毒品罪，係行為人明知其為毒品，意圖營利，而將毒品
    購入或賣出，有一於此，其犯罪即屬完成，不必二者兼備；
    此與意圖販賣而持有毒品罪，係指行為人以意圖販賣營利以
    外之原因而持有毒品，其後始起意營利販賣者（例如因為他
    人之贈與或寄藏而持有，嗣後始起意為販賣者而言），並不
    相同，最高法院92年度台上字第67號判決著有明文。由此可
    知，持有多量第二、三級毒品之原因諸多，或基於大量採購
    比較便宜，或係分批購買累積而成，或係受託保管而持有之
    ，是以持有多量第二、三級毒品，如無積極證據足以證明係
    意圖營利而向他人販入，依證據裁判原則，自難論以販賣第
    二、三級毒品罪。查被告否認扣案毒品為其所有，從而，揆
    之前揭說明，自無積極證據足以證明扣案毒品係被告意圖營
    利而向他人販入，檢察官認被告係犯同條例第4條第2、3 項
    之販賣第二、三級毒品罪，起訴法條尚有未洽，基於事實同
    一之範圍內，變更檢察官所引應適用之法條。被告單純持有
    毒品之犯行，為意圖販賣而持有所吸收，不另論罪。被告與
    陳志遠間就上開事實欄之犯行有犯意聯絡及行為分擔，為共
    同正犯。又被告係以一持有行為而觸犯意圖販賣而持有第二
    級、第三級毒品罪2罪名，為想像競合犯，應依刑法第55 條
    規定，從一重之修正後毒品危害防制條例第5條第2項之意圖
    販賣而持有第二級毒品罪處斷。
十一、原審就被告違反毒品危害防制條例部分，以被告罪證明確
      ，適用修正後毒品危害防制條例第5條第2項、第 3項、第
      18條第1項前段、第19條第1項，刑法第11條前段、第 2條
      第 1項前段、第28條、第55條，並審酌被告犯罪動機係貪
      圖出售毒品可得豐厚之不法利益，及其持有待販賣之第二
      級毒品 140顆、第三級毒品46瓶（含塑膠瓶共重83.345公
      克）之數量頗多，於犯後否認犯行等一切情狀，判決「甲
      ○○共同意圖販賣而持有第二級毒品，處有期徒刑伍年陸
      月。」。並以扣案如附表一所示驗餘之第二級毒品，應依
      修正後毒品危害防制條例第18條第 1項前段規定諭知沒收
      銷燬；扣案如附表二所示驗餘之第三級毒品，則為被告犯
      意圖販賣而持有第三級毒品所用之物，應依修正後毒品危
      害防制條例第19條第 1項規定宣告沒收，且上開第三級毒
      品既經扣案，即不生全部或一部不能沒收之問題，自毋庸
      依同條項之規定贅知「如全部或一部不能沒收，追徵其價
      額」。另內置毒品之霹靂腰包 1只，為被告犯意圖販賣而
      持有第二級、第三級毒品所用之物，該只霹靂腰包復係被
      告所持有，再參酌一般藥頭率皆自己備有盛裝供販售毒品
      之器物，並不待外求或借助於他人之常情，應可認該只霹
      靂腰包為被告所有，警方並未扣案，但無證據可證明已滅
      失，亦應依修正後毒品危害防制條例第19條第 1項規定宣
      告沒收，如全部或一部不能沒收時，追徵其價額。至被告
      、共犯陳志遠於案發當天所使用之行動電話各 1具（均未
      扣案），共犯陳志遠於原審92年度訴字第1582號審理時供
      陳係聯絡約定見面地點等語，從而，該 2具行動電話核非
      供意圖販賣而持有第二、三級毒品聯絡所用之物，自無沒
      收、追徵價額之問題，予以敘明。認事用法並無不合，量
      刑亦屬適當。檢察官上訴意旨，仍認被告所為構成販賣罪
      ；另被告甲○○上訴意旨仍執前詞否認犯罪；分別而指摘
      原判決不當，均為無理由，應予駁回。
貳、偽證部分：
一、公訴意旨另以：被告甲○○嗣經台灣桃園地方法院以證人身
    分傳喚，經法官分別於93年2月27日，及同年9月 1日當庭命
    具結後，就有關陳志遠涉嫌毒品案件，有關毒品案重大關係
    之來源及所有人部分，具結後為不實之陳述，經該案蒞庭之
    公訴檢察官主動簽分偵辦。於起訴書未說明被告此部分係犯
    何罪，嗣於起訴後於原審補正認被告甲○○此部分涉有刑法
    第168條偽證罪嫌。
二、按犯罪事實應依證據認定之，無證據不得推定其犯罪事實，
    刑事訴訟法第一百五十四條定有明文。又刑事訴訟法上所謂
    認定犯罪事實之證據，係指足以認定被告確有犯罪行為之積
    極證據而言，該項證據自須適合於被告犯罪事實之認定，始
    得採為斷罪資料；如未發現相當證據，或證據不足以證明，
    自不能以推測或擬制之方法，以為裁判之基礎，最高法院29
    年上字第3105號、40年台上字第86號分別著有判例可資參照
    。
三、檢察官起訴被告犯罪無非以：被告甲○○經台灣桃園地方法
    院以證人身分傳喚，經法官分別於93年2月27日、及同年9月
    1 日當庭命具結後，就有關陳志遠涉嫌毒品案件，有關毒品
    案重大關係之來源及所有人部分，具結後陳述為據。
四、訊據被告堅決否認有右揭犯行，辯稱所證述之事項均係事實
    ，並未偽證等語。
五、經查：
（一）按刑事訴訟法第 180條第二項規定「對於共同被告或自訴
      人中一人或數人有前項關係，而就僅關於他共同被告或他
      共同自訴人之事項為證人者，不得拒絕證言。」同法第18
      1條規定「證人恐因陳述致自己或與其有前條第1項關係之
      人受刑事追訴或處罰者，得拒絕證言。」，又92年2月6日
      修正公布同法第186條第二項規定「證人有第181條之情形
      者，應告以得拒絕證言。」
（二）查檢察官於92年10月 1日以92年度偵字第1600號將同案被
      告陳志遠提起公訴，原審於同年年11月4日收案，翌（5）
      日分案以92年度訴字第1582號受理。被告於此時尚未受偵
      查，且本件被告既因與陳志遠為共犯關係，被告於93年 2
      月27日至原審92年度訴字第1582號陳志遠違反毒品危害防
      制條例第5條第1項、第 2項案件審判時，雖經審判長諭知
      具結義務及偽證罪之處罰後命被告朗讀結文後令具結結文
      附卷（見92年度訴字第1582號影印卷第90頁），即進行訊
      問被告，審判長於庭訊中並未告以其陳述可能致自己受刑
      事訴追或處罰，依刑事訴訟法第 181條規定得拒絕證言，
      此有原審審判筆錄影印卷宗在卷可參（見該影印卷第93頁
      ，第117頁至第124頁）。揆諸刑事訴訟法第186條第2項規
      定「證人有第181 條之情形者，『應』告以得拒絕證言。
      」，顯然違反具結前之告知義務，參照最高法院前開30年
      非字第24號判例意旨之相同旨趣，依法該具結不發生效力
      。從而，被告於93年 2月27日審判筆錄之具結不發生效力
      ，即無偽證罪「供前或供後具結」構成要件之適用，不負
      偽證罪責。
（三）因擔任證人，僅以其陳述為證據方法，並非程序主體，亦
      非追訴或審判之客體，除有得拒絕證言之情形外，負有真
      實陳述之義務，且不生訴訟上防禦及辯護權等問題。法院
      於審判程序中，對於證人通常未踐行刑事訴訟法第95條所
      定之告知義務，對於犯罪嫌疑人以證人之身分予以傳喚，
      命具結陳述後，採其證言為不利之證據，檢察官若將之列
      為被告，提起公訴，無異剝奪被告緘默權及防禦權之行使
      ，形同以詐欺之方法而取得自白。此項違法取得之供述資
      料，自不具證據能力，應予以排除。雖非蓄意規避告知義
      務，或訊問時始發現證人涉有犯罪嫌疑，卻未適時為刑事
      訴訟法第95條之告知，檢察官主動偵查即逕列為被告，提
      起公訴，其因此所取得之自白，有無證據能力，仍應權衡
      個案違背法定程序之情節、侵害被告權益之種類及輕重、
      對於被告訴訟上防禦不利益之程度、犯罪所生之危害或實
      害等情形，兼顧人權保障及公共利益之均衡維護，審酌判
      斷之（最高法院92年度台上字第4003號判決參照）。
（四）原審再度傳訊被告於93年9月1日在原審第11法庭為92年度
      訴字第1582號陳志遠違反毒品危害防制條例第5條第1項、
      第 2項案件審判時，雖審判長法官此次告以其陳述可能致
      自己受刑事訴追或處罰，依刑事訴訟法第 181條規定得拒
      絕證言，及告以如不拒絕證言應據實陳述，否則應受偽證
      之處罰（見影印卷第 180頁）。甲○○於原審審判中以證
      人身分接受訊問時，未拒絕證言供前具結（見影印卷第17
      8頁）。原審並就被告是否有於92年 1月8日晚上10點多偕
      同陳志遠前往前揭「SKY  PUB」及於陳志遠身上扣得之第
      二、三級毒品是否係被告交付予陳志遠並擬稍後持往「SK
      Y  PUB」兜售等，訊問被告，此固然係共犯陳志遠被訴上
      開違反毒品危害防制條例案件之案情有重要關係事項，但
      非係僅關於他共同被告陳志遠被訴之事項，亦牽涉被告本
      身是否涉嫌共同犯罪之事項為作證，於此情況下亦不能剝
      奪被告抗辯之防禦權利。是縱使被告當時否認犯行，證稱
      ：伊並未於92年1月8日晚上10點多與陳志遠在一起、自陳
      志遠身上起獲附表一、二所示之毒品並非伊交付予陳志遠
      ，亦未與陳志遠約定共同前往「SKY  PUB」兜售如附表一
      、二所示之毒品，並讓陳志遠賺取佣金等節為陳述。惟此
      原審此訊問情節，既非「僅關於他共同被告陳志遠被訴之
      事項」，而是牽涉被告本身是否被訴追犯罪，若謂被告於
      作證時同時否認自己之犯行，即遽認此證述內容即構成偽
      證罪，則無異剝奪被告防禦權之行使，抑且有害於公平審
      判及程序正義。
（五）甚且，本件係檢察官主動簽請偵查被告涉嫌違反毒品危害
      防制條例，及刑法偽證罪名，但於偵查中，僅於93年10月
      19日開庭偵查，於偵查時僅告知被告涉嫌違反毒品危害防
      制條例，並未告知涉有偽證罪名，已違反刑事訴訟法第95
      條告知偽證罪名之規定，被告偵查中選任辯護人黃勝和於
      93年11月 8日遞委任狀，及隨後提出之答辯既聲請調查證
      據狀，亦均針對違反毒品危害防制條例部分為之，檢察官
      未再開庭偵查，匆匆於93年12月31日提起公訴，於法條亦
      漏引刑法第168條。
（六）是本件被告於93年 2月27日，及同年9月1日於原審就92年
      度訴字第1582號陳志遠違反毒品危害防制條例案件作證，
      與偽證之要件，尚屬有間，不能證明被告甲○○此部分犯
      罪。
六、原審不察，就被告甲○○偽證部分，為被告甲○○有罪之判
    決，尚有未洽。被告甲○○上訴意旨指摘原判決不當為有理
    由，應由本院就被告甲○○偽證部分及定應執行刑部分均撤
    銷改判，就被告甲○○偽證部分，諭知被告甲○○無罪之判
    決。
據上論斷，應依刑事訴訟法第369條第1項前段、第364條、第301
條第1項前段，第368條，判決如主文。
本案經檢察官許仲瑩到庭執行職務。
中    華    民    國    95    年    2     月    27    日
                  刑事第六庭    審判長法  官  陳  祐  治
                                      法  官  蔡  聰  明
                                      法  官  王  炳  梁
以上正本證明與原本無異。
檢察官如不服本判決，應於收受送達後十日內向本院提出上訴書
狀，其未敘述上訴之理由者並得於提起上訴後十日內向本院補提
理由書（均須按他造當事人之人數附繕本）。
被告就毒品部分如不服本判決，應於收受送達後十日內向本院提
出上訴書狀，其未敘述上訴之理由者並得於提起上訴後十日內向
本院補提理由書（均須按他造當事人之人數附繕本）。
就偽證部分不得上訴。
                                      書記官  潘  大  鵬
中    華    民    國    95    年    3     月    2     日
附表一：
┌──┬────┬───┬───┬───┬──────┐
│編號│外    觀│扣案數│送驗數│驗餘數│檢驗結果    │
├──┼────┼───┼───┼───┼──────┤
│一  │粉紅色柱│14顆  │14顆  │12顆  │檢出MDMA    │
│    │形錠，一│      │      │      │成份        │
│    │面有刻痕│      │      │      │            │
│    │，另一面│      │      │      │            │
│    │有微笑圖│      │      │      │            │
│    │案      │      │      │      │            │
├──┼────┼───┼───┼───┼──────┤
│ 二 │黃色圓形│15顆  │15 顆 │13顆  │檢出        │
│    │錠，一面│      │      │      │Methamphe   │
│    │有撲克牌│      │      │      │tamine      │
│    │梅花圖案│      │      │      │及MDMA成份  │
├──┼────┼───┼───┼───┼──────┤
│ 三 │橘色圓形│1顆   │1顆   │0顆   │檢出        │
│    │錠，一面│      │      │      │Methamphe   │
│    │有刻痕，│      │      │      │tamine      │
│    │另一面有│      │      │      │及MDA成份   │
│    │鑽石圖案│      │      │      │            │
├──┼────┼───┼───┼───┼──────┤
│ 四 │淺綠色圓│30顆  │30顆  │28顆  │檢出MDMA    │
│    │形錠，一│      │      │      │成份        │
│    │面有刻痕│      │      │      │            │
│    │，另一面│      │      │      │            │
│    │有摩托蘿│      │      │      │            │
│    │拉圖案  │      │      │      │            │
├──┼────┼───┼───┼───┼──────┤
│ 五 │草綠色圓│32顆  │32顆  │30顆  │檢出        │
│    │形錠，一│      │      │      │Methamphe   │
│    │面有撲克│      │      │      │tamine      │
│    │牌梅花圖│      │      │      │及MDMA成份  │
│    │案      │      │      │      │            │
├──┼────┼───┼───┼───┼──────┤
│ 六 │綠色圓形│48顆  │48顆  │46顆  │檢出MDMA成份│
│    │錠，一面│      │      │      │            │
│    │有燕子圖│      │      │      │            │
│    │案      │      │      │      │            │
├──┴────┴───┴┬──┴───┴──────┤
│扣案第二級毒品總數140顆 │驗餘第二級毒品總數129顆   │
└────────────┴─────────────┘
附表二：
┌──┬────┬────┬────┬────┬────┐
│編號│外    觀│扣案數量│送驗數量│驗餘數量│檢驗結果│
├──┼────┼────┼────┼────┼────┤
│一  │白色粉末│46瓶（含│46瓶（含│46瓶（含│檢出    │
│    │        │塑膠瓶共│塑膠瓶共│塑膠瓶共│Ketamin │
│    │        │重83.345│重83.345│重83.201│e成分   │
│    │        │公克）  │公克）  │公克）  │        │
└──┴────┴────┴────┴────┴────┘
附錄本案論罪科刑法條：
毒品危害防制條例第5 條規定：
意圖販賣而持有第一級毒品者，處無期徒刑或10年以上有期徒刑
，得併科新臺幣7百萬元以下罰金。
意圖販賣而持有第二級毒品者，處 5 年以上有期徒刑，得併科新
臺幣 5 百萬元以下罰金。
意圖販賣而持有第三級毒品者，處 3 年以上 10 年以下有期徒刑
，得併科新臺幣 3 百萬元以下罰金。
意圖販賣而持有第四級毒品或專供製造、施用毒品之器具者，處
 1年以上7年以下有期徒刑，得併科新臺幣1百萬元以下罰金。
毒品危害防制條例第18條第1 項規定：
查獲之第一、二級毒品及專供製造或施用第一、二級毒品之器具
，不問屬於犯人與否，均沒收銷燬之；查獲之第三、四級毒品及
製造或施用毒品之器具，無正當理由而擅自持有者，均沒入銷燬
之。但合於醫藥、研究或訓練之用者，得不予銷燬。
毒品危害防制條例第19條第1 項規定：
犯第 4 條至第 9 條、第 12 條、第 13 條或第 14 條第 1 項、
第2 項之罪者，其供犯罪所用或因犯罪所得之財物，均沒收之，
如全部或一部不能沒收時，追徵其價額或以其財產抵償之。


司法院資訊處製作；財團法人民間司法改革基金會備份。
